【裁判字號】    97,裁,5170
【裁判日期】    971128
【裁判案由】    營業稅罰鍰
【裁判全文】
最  高  行  政  法  院  裁  定
                                      97年度裁字第5170號
上  訴  人  益昌工業工程股份有限公司
代  表  人  吳淑媛
(即清算人)
被 上訴 人  財政部臺灣省中區國稅局
代  表  人  趙榮芳
上列當事人間營業稅罰鍰事件，上訴人對於中華民國97年8月12
日臺中高等行政法院97年度訴字第144號判決，提起上訴，本院
裁定如下：
    主  文
上訴駁回。
上訴審訴訟費用由上訴人負擔。
    理  由
一、按對於高等行政法院判決之上訴，非以其違背法令為理由，
    不得為之，行政訴訟法第242條定有明文。依同法第243條第
    1項規定，判決不適用法規或適用不當者，為違背法令；而
    判決有同條第2項所列各款情形之一者，為當然違背法令。
    又提起上訴，應以上訴狀表明上訴理由，並應添具關於上訴
    理由之必要證據，復為同法第244條第1項第4款及第2項所明
    定。準此，當事人對於高等行政法院判決提起上訴，如以高
    等行政法院判決有行政訴訟法第243條第1項規定之不適用法
    規或適用不當為理由時，其上訴狀或理由書應有具體之指摘
    ，並揭示該法規之條項或其內容；若係成文法以外之法則，
    應揭示該法則之旨趣；倘為司法院解釋或本院之判例，則應
    揭示該判解之字號或其內容；如以高等行政法院判決有行政
    訴訟法第243條第2項所列各款情形為理由時，其上訴狀或理
    由書應揭示合於該條項各款之事實。上訴狀或理由書如未依
    此項方法表明，或其所表明者與上開法條規定不合時，即難
    認為已對高等行政法院判決之違背法令有具體之指摘，其上
    訴自難認為合法。
二、本件上訴人對於臺中高等行政法院97年度訴字第144號判決
    （下稱原判決）上訴，雖以：(一)依加值型及非加值型營業稅
    法（下稱營業稅法）第15條第1項及第3項規定，就我國營業
    稅法之設計而言，有無逃漏營業稅，應斟酌「買方是否將進
    項稅額依法交付賣方」。上訴人於交易時，取具鑫晶工業有
    限公司（下稱鑫晶公司）及藍通實業股份有限公司（下稱藍
    通公司）之統一發票後，即開立支票、匯款等，支付價款及
    進項稅額予銷貨營業人，依上開規定，上訴人已無虛報進項
    稅額逃漏營業稅可言。至於鑫晶公司及藍通公司取得上訴人
    交付之進項稅額後，是否已依法申報繳納，有否違章逃漏稅
    捐，亦屬各該公司逃漏稅捐，與上訴人無關。被上訴人未經
    查證各該公司是否已依法申報繳納所開立之統一發票應納之
    營業稅，僅憑刑事案件移送書及經驗法則，遽予裁罰，不符
    營業稅法第51條、司法院釋字第337號解釋意旨及本院83年
    度判字第2446號判決意旨。而原判決亦未審酌司法院釋字第
    337號解釋意旨及本院83年度判字第2446號判決，遽認被上
    訴人對上訴人裁處3倍罰鍰合法，實有判決不適用法規或適
    用不當及判決不備理由或理由矛盾之違法。(二)退步言之，縱
    上訴人係取得虛設行號鑫晶公司及藍通公司之進貨發票，然
    上訴人與各該公司交易時，業已取得各該公司之經濟部公司
    執照及其營業人銷售額與稅額申報書等資料，作為進貨或購
    買勞務時取得進項憑證之參考，實已盡注意義務，並無過失
    。被上訴人未舉證證明上訴人有漏稅之故意或過失，僅憑臆
    測，即推論上訴人有虛報進項稅額之故意或過失，違反舉證
    之義務。原審不查，逕論上訴人有應注意、能注意而不注意
    之過失，核有判決不適用法規或適用不當及判決不備理由或
    理由矛盾之違法等語，為其論據。惟核其上訴狀所載內容，
    或係重述其在原審業經主張而為原判決摒棄不採之陳詞，或
    係就原審取捨證據、認定事實之職權行使事項，任加指摘違
    誤，或係就原審所為論斷或駁斥其主張之理由，泛言原判決
    理由不備或理由矛盾及判決不適用法規或適用不當，而未具
    體表明原判決究竟有如何合於不適用法規或適用不當、或有
    行政訴訟法第243條第2項所列各款之情形，尚難認為已對原
    判決之如何違背法令有具體之指摘。依首揭規定及說明，應
    認其上訴為不合法，應予駁回。
三、據上論結，本件上訴為不合法。依行政訴訟法第249條第1項
    前段、第104條、民事訴訟法第95條、第78條，裁定如主文
    。
中    華    民    國    97    年    11    月    28    日
                    最高行政法院第五庭
                        審判長法官  劉  鑫  楨
                              法官  林  茂  權
                              法官  黃  淑  玲
                              法官  吳  慧  娟
                              法官  曹  瑞  卿
以  上  正  本  證  明  與  原  本  無  異
中    華    民    國    97    年    11    月    28    日
                              書記官  張  雅  琴


司法院資訊處製作；財團法人民間司法改革基金會備份。
